臺灣臺中地方法院刑事判決　　　　　　　94年度訴字第1790號
公　訴　人　臺灣臺中地方法院檢察署檢察官
被　　　告　甲○○
上列被告因毒品危害防制條例案件，經檢察官提起公訴（九十四
年度毒偵字第二一三六號），本院判決如下：
    主    文
甲○○連續施用第一級毒品，累犯，處有期徒刑拾壹月，扣案之
第一級毒品海洛因（驗餘淨重零點貳零公克）沒收銷燬之、扣案
供前開第一級毒品海洛因包裝用之外包裝袋壹只（空包裝重零點
壹柒公克）沒收；又施用第二級毒品，累犯，處有期徒刑陸月。
應執行有期徒刑壹年月，扣案之第一級毒品海洛因（驗餘淨重
零點貳零公克）沒收銷燬之、扣案供前開第一級毒品海洛因包裝
用之外包裝袋壹只（空包裝重零點壹柒公克）沒收。
    犯罪事實
一、甲○○曾於民國八十七年間，因違反毒品危害防制條例案件
    ，經本院以八十七年度訴字第二二八七號判決判處有期徒刑
    七月，嗣經臺灣高等法院臺中分院以八十八年度上訴字第二
    八二號判決上訴駁回，緩刑四年確定，後又經法院裁定撤銷
    緩刑確定；再於八十八年間，因違反毒品危害防制條例案件
    ，經本院以八十八年度訴字第一二０五號判決判處有期徒刑
    十月、六月，定應執行刑為有期徒刑一年二月確定；復於八
    十九年間，因違反毒品危害防制條例案件，經本院以八十九
    年度易字第二六七二號判決判處有期徒刑六月確定，前開三
    罪經於八十九年十二月二十九日入監接續執行後，於九十一
    年五月九日假釋出監，並於九十二年二月二十二日始因縮短
    刑期假釋期滿，假釋未經撤銷而執行完畢。又前因施用毒品
    案件，經臺灣臺中地方法院檢察署檢察官先後聲請本院以八
    十七年度毒聲字第一九四二號及八十八年度毒聲字第六五四
    號裁定送臺灣臺中看守所附設勒戒處所觀察、勒戒後，認均
    無繼續施用毒品之傾向，而由該署檢察官分別於八十七年九
    月三十日及八十八年二月十一日，以八十七年度偵字第二０
    一九四號及八十八年度偵字第三八一五號為不起訴處分確定
    ；復因施用毒品案件，經本院以八十八年度毒聲字第三四八
    五號裁定令入戒治處所施以強制戒治，及以八十八年度訴字
    第一二０五號判決判處有期徒刑十月、六月，定應執行有期
    徒刑一年二月確定。嗣甲○○經送臺灣臺中戒治所強制戒治
    後，經本院以八十九年度毒聲字第一二五一號裁定停止戒治
    交付保護管束，於停止強制戒治交付保護管束期間，又因施
    用毒品案件，經臺灣臺中地方法院檢察署檢察官以八十九年
    度毒偵字第五０四０號提起公訴，並經本院以八十九年度易
    字第二六七二號判決判處有期徒刑六月確定，停止強制戒治
    部分則經本院以八十九年度毒聲字第三二九二號裁定撤銷停
    止戒治，經於八十九年十月四日再入戒治處所執行強制戒治
    後，於八十九年十二月二十九日始因戒治期滿而出戒治處所
    （另轉入臺灣高雄第二監獄執行有期徒刑部分）；詎甲○○
    仍不思戒絕毒品，於強制戒治執行完畢釋放後五年內，復基
    於施用第一級毒品海洛因之概括犯意，於九十四年二月初某
    日及同年三月三十一日，在其停放於臺中市○○路麥當勞附
    近路旁之自小客車內，以將少許第一級毒品海洛因摻入香煙
    中，再點火使生煙霧後，以口鼻吸入之方式，連續施用第一
    級毒品海洛因二次；另基於施用第二級毒品甲基安非他命之
    犯意，於九十四年三月二十九日下午二時許，在其所有停放
    上開地點之自小客車內，以將甲基安非他命置於玻璃球吸食
    器內，以火燒烤產生煙霧，再吸食該煙霧之方法，施用第二
    級毒品甲基安非他命一次。嗣於九十四年四月一日晚上八時
    五十分許，在臺中市○區○○路三二五號前為警查獲，並當
    場扣得甲○○所有供施用之第一級毒品海洛因（驗餘淨重０
    ．二０公克）及供前開第一級毒品海洛因包裝用之外包裝袋
    一只（空包裝重０．一七公克）。
二、案經臺中市警察局移送臺灣臺中地方法院檢察署檢察官偵查
    起訴。
    理    由
一、上揭犯罪事實，業據被告甲○○於本院審理時坦承不諱，而
    被告甲○○於九十四年四月一日為警查獲後採尿送驗結果確
    呈安非他命、甲基安非他命及嗎啡陽性反應，此有中山醫學
    大學附設醫院藥物濫用檢測中心出具之尿液檢驗報告一紙附
    卷可稽，且有上開犯罪事實欄所載被告所有供施用之毒品海
    洛因（驗餘淨重０．二０公克）及供前開第一級毒品海洛因
    包裝用之外包裝袋一只（空包裝重０．一七公克）扣案可稽
    ，足見被告自白與事實相符，堪予採信。又被告前因施用毒
    品案件，經臺灣臺中地方法院檢察署檢察官先後聲請本院以
    八十七年度毒聲字第一九四二號及八十八年度毒聲字第六五
    四號裁定送臺灣臺中看守所附設勒戒處所觀察、勒戒後，認
    均無繼續施用毒品之傾向，而由該署檢察官分別於八十七年
    九月三十日及八十八年二月十一日，以八十七年度偵字第二
    ０一九四號及八十八年度偵字第三八一五號為不起訴處分確
    定；復因施用毒品案件，經本院以八十八年度毒聲字第三四
    八五號裁定令入戒治處所施以強制戒治，及以八十八年度訴
    字第一二０五號判決判處有期徒刑十月、六月，定應執行有
    期徒刑一年二月確定。嗣甲○○經送臺灣臺中戒治所強制戒
    治後，經本院以八十九年度毒聲字第一二五一號裁定停止戒
    治交付保護管束，於停止強制戒治交付保護管束期間，又因
    施用毒品案件，經臺灣臺中地方法院檢察署檢察官以八十九
    年度毒偵字第五０四０號提起公訴，並經本院以八十九年度
    易字第二六七二號判決判處有期徒刑六月確定，停止強制戒
    治部分則經本院以八十九年度毒聲字第三二九二號裁定撤銷
    停止戒治，經於八十九年十月四日再入戒治處所執行強制戒
    治後，於八十九年十二月二十九日始因戒治期滿而出戒治處
    所等情，有被告之臺灣高等法院被告前案紀錄表、臺灣臺中
    地方法院檢察署刑案資料查註紀錄表及全國施用毒品案件紀
    錄表等各一份附卷可佐。是本件被告於強制戒治執行完畢釋
    放後五年內再犯施用毒品罪，事證已臻明確，被告施用毒品
    犯行堪予認定，應依法論科。
二、核被告所為，係犯毒品危害防制條例第十條第一項之施用第
    一級毒品罪及同條第二項之施用第二級毒品罪。又被告因施
    用海洛因、甲基安非他命毒品前之持有海洛因、甲基安非他
    命之低度行為，應為其施用之高度行為所吸收，均不另論罪
    。被告二次施用第一級毒品海洛因之行為，時間緊接，犯罪
    構成要件相同，顯係基於概括之犯意反覆為之，為連續犯，
    應依刑法第五十六條之規定論以一罪，並依法加重其刑。又
    被告前於八十七年間，因違反毒品危害防制條例案件，經本
    院以八十七年度訴字第二二八七號判決判處有期徒刑七月，
    嗣經臺灣高等法院臺中分院以八十八年度上訴字第二八二號
    判決上訴駁回，緩刑四年確定，後又經法院裁定撤銷緩刑確
    定；再於八十八年間，因違反毒品危害防制條例案件，經本
    院以八十八年度訴字第一二０五號判決判處有期徒刑十月、
    六月，定應執行刑為有期徒刑一年二月確定；復於八十九年
    間，因違反毒品危害防制條例案件，經本院以八十九年度易
    字第二六七二號判決判處有期徒刑六月確定，前開三罪經於
    八十九年十二月二十九日入監接續執行後，於九十一年五月
    九日假釋出監，並於九十二年二月二十二日始因縮短刑期假
    釋期滿，假釋未經撤銷而執行完畢，有被告之臺灣高等法院
    被告全國前案紀錄表及臺灣臺中地方法院檢察署刑案資料查
    註紀錄表各一份在卷足參，其於五年以內再犯本件有期徒刑
    以上之罪，為累犯，應依刑法第四十七條規定加重其刑，並
    就施用第一級毒品海洛因之犯行遞加重之。再被告所犯施用
    第一級毒品罪與施用第二級毒品罪，犯意各別，犯罪構成要
    件互殊，應予分論併罰。另起訴書記載被告係自九十四年二
    月初起至九十四年三月三十一日止，連續施用第一級毒品海
    洛因多次等語，惟蒞庭公訴檢察官依被告前開自白業於本院
    審理時將被告施用第一級毒品海洛因之犯罪時間，予以更正
    為如前開犯罪事實欄所載，附此敘明。爰審酌被告經觀察勒
    戒、強制戒治之處遇措施後，猶未能深切體認毒品危害己身
    之鉅，及早謀求脫離毒害之道，反而於出所後伺機再犯，未
    見有何收斂、警惕之意，足徵被告依賴毒品至深，自有使其
    接受相當時期監禁以敦化性情之必要，惟念及被告於法院審
    理時尚能坦承犯行，且施用毒品固戕害個人健康至深，然就
    他人權益之侵害仍屬有限，及其犯罪目的、手段、智識程度
    等一切情狀，分別量處如主文所示之刑，並定其應執行刑，
    以示懲儆。扣案之毒品海洛因（驗餘淨重０．二０公克）為
    毒品危害防制條例第二條第二項第一款規定之第一級毒品，
    ，不論屬於犯人與否，應依毒品危害防制條例第十八條第一
    項前段規定沒收銷燬之；又依毒品危害防制條例第十八條第
    一項之規定，得諭知沒收並銷燬之者，以查獲之毒品及專供
    製造或施用毒品之器具為限，並不及於毒品之外包裝。本件
    經查獲之供前開第一級毒品海洛因包裝用之外包裝袋一只（
    空包裝重０．一七公克）既與毒品海洛因分別鑑秤其重量，
    與毒品海洛因即無難以析離而無法個別宣告沒收之情事，故
    應認係被告所有供犯罪所用之物，爰依刑法第三十八條第一
    項第二款之規定宣告沒收之（最高法院九十三年度臺上字第
    二七四三號判決參照）。
據上論斷，應依刑事訴訟法第二百七十三條之一第一項、第二百
九十九條第一項前段，毒品危害防制條例第十條第一項、第二項
、第十八條第一項前段、第二十三條第二項，刑法第十一條、第
五十六條、第四十七條、第五十一條第五款、第三十八條第一項
第二款，判決如主文。
中　　華　　民　　國　　94　　年　　9 　　月　　27　　日
                  刑事第十三庭  法  官  許月馨
上正本證明與原本無異。
如不服本判決，應於送達後十日內向本院提出上訴狀（須附繕本
），上訴於臺灣高等法院臺中分院。
中　　華　　民　　國　　94　　年　　9 　　月　　27　　日
                                書記官  詹東益
附錄論罪科刑法條
毒品危害防制條例
第十條第一項：施用第一級毒品者，處六月以上五年以下有期徒
刑。
第十條第二項：施用第二級毒品者，處三年以下有期徒刑。
